【裁判字號】    95,易緝,132
【裁判日期】    951227
【裁判案由】    竊盜
【裁判全文】
臺灣桃園地方法院刑事判決             95年度易緝字第132號
公  訴  人  臺灣桃園地方法院檢察署檢察官
被      告  甲○○
                    （另案在臺灣桃園監獄執行中）
指定辯護人  本院公設辯護人楊晴翔
上列被告因竊盜案件，經檢察官提起公訴（94年度偵字第17269
號），經本院訊問被告後，被告自白犯罪，檢察官聲請協商判決
，本院判決如下：
    主  文
甲○○共同攜帶兇器毀越安全設備竊盜，處有期徒刑捌月。
   事實及理由
一、犯罪事實：甲○○於民國94年9 月19日14時許，搭乘鍾育勝
    所駕駛之自小客車同至桃園縣新屋鄉○○○路○段569 巷1
    之5 號乙○○住處，陪同鍾育勝前往該處更換輪胎，惟見該
    處無人應門，2 人遂基於意圖為自己不法所有之犯意聯絡，
    先由鍾育勝在外把風，甲○○則隨手拿取置於該處，客觀上
    足以對人之生命、身體、安全構成威脅而具有危險性之破壞
    剪1 支，剪斷乙○○前開住處之鋁窗，攀爬該鋁窗進入屋內
    ，開啟該處鐵門，鍾育勝便從鐵門進入屋內。後甲○○先至
    該處辦公室竊取孫昭順所有、配備於車牌號碼2P-6770 號自
    用小客車使用之鑰匙（連同遙控器）1 把，開啟前開自小客
    車，鍾育勝則將孫昭順所有之鋁圈5 個、輪胎5 個搬運至前
    開車輛上，後由甲○○駕駛該車牌號碼2P─6770號車輛，鍾
    育勝駕駛其所有車輛離開，而共同竊取前開物品。得手後甲
    ○○將所竊其中2 個輪胎變賣換現，以之購得新臺幣（下同
    ）4,000 元之毒品，並將其中價值2,000之毒品分予鍾育勝
    ，另將所餘3 個輪胎、4 個鋁圈置於鍾育勝位於桃園縣新屋
    鄉○○路572 巷65弄10號住處，而該車牌號碼碼2P-6770 號
    自用小客車，連同該車鑰匙（連同遙控器）則交由甲○○使
    用。嗣於同年月22日11時30分，為警在桃園縣中壢市○○街
    191 號雙橡園汽車旅館302 室查獲甲○○及前開車輛，再由
    甲○○帶同警方前往鍾育勝前開住處，查獲所餘之鋁圈5 個
    、輪胎3 個。
二、案經桃園縣政府警察局八德分局報告臺灣桃園地方法院檢察
    署檢察官偵查起訴。
三、證據：
（一）被告甲○○於本院準備程序、本院審理時之供述，共犯鍾
      育勝於本院審理時之證述、證人孫昭順於警詢、檢察官偵
      查中之證述。
（二）贓物領據保管單2 紙。
四、本件被告甲○○已認罪，經檢察官與被告鍾育勝於準備程序
    達成協商之合意，其合意內容為：被告鍾育勝前開加重竊盜
    犯行處有期徒刑8 月。經查，上開協商合意並無刑事訴訟法
    第455 條之4 第1 項所列情形之一，檢察官聲請改依協商程
    序而為判決，本院爰不經言詞辯論，於協商合意範圍內為協
    商判決。
五、附記：
（一）按行為後法律有變更者，適用行為時之法律。但行為後之
      法律有利於行為人者，適用最有利於行為人之法律，刑法
      第2 條第1 項定有明文，此條規定乃與刑法第1 條罪刑法
      定主義契合，而貫徹法律禁止溯及既往原則，係規範行為
      後法律變更所生新舊法律比較適用之準據法，是刑法第2
      條本身雖經修正，但刑法第2 條既屬適用法律之準據法，
      本身尚無比較新舊法之問題，應一律適用裁判時之現行刑
      法第2 條規定以決定適用之刑罰法律，先予辨明。又以本
      次刑法修正之比較新舊法，應就罪刑有關之共犯、未遂犯
      、想像競合犯、牽連犯、連續犯、結合犯，以及累犯加重
      、自首減輕暨其他法定加減原因（如身分加減）與加減例
      等一切情形，綜其全部罪刑之結果而為比較，且從刑附屬
      於主刑，除法律有特別規定者外，依主刑所適用之法律，
      最高法院95年5 月23日95年度第8 次刑庭會議決議可資參
      照。經查，被告行為時之刑法第28條規定：「2 人以上共
      同實施犯罪之行為者，皆為正犯」，惟95年7 月1 日修正
      公布施行之刑法第28條則規定：「2 人以上共同實行犯罪
      之行為者，皆為正犯」，本件比較修正前後之規定，並無
      較利或不利於被告等之情形。故綜合修正前、後之比較，
      揆諸前揭最高法院決議及修正後刑法第2 條第1 項前段、
      後段規定之「從舊、從輕」原則，自應全部適用被告行為
      時即修正前刑法之相關規定予以論處。
（二）至渠等行竊所用之破壞剪1 把，原置於孫昭順住處，僅被
      告甲○○於行竊隨手拿取供一時使用，業據被告鍾育勝證
      述明確，前開破壞剪並非甲○○所有，甲○○亦無將之據
      為己有之意，該破壞剪既非被告2 人所有之物，爰不就此
      為沒收之諭知。
五、應適用之法條：刑事訴訟法第455 條之4 第2 項、第455 條
    之8 ，刑法第28條、第321 條第1 項第2 款、第3 款。
六、本判決除有刑事訴訟法第455 條之4 第1 項第1 款、第2 款
    、第4 款、第6 款、第7 款所定情形之一，或違反同條第2
    項規定者外，不得上訴。如有前述得上訴之情形，得自收受
    判決送達之日起10日內，向本院提出上訴書狀，上訴於第二
    審法院。
中    華    民    國    95    年    12    月    27    日
                      刑事第九庭法  官   何燕蓉
以上正本證明與原本無異。
本判決除有刑事訴訟法第455 條之4 第1 項第1 款、第2 款、第
4 款、第6 款、第7 款所定情形之一，或違反同條第2 項規定者
外，不得上訴。如有前述得上訴之情形，得自收受判決送達之日
起10日內，向本院提出上訴書狀，上訴於第2審法院。
                                書記官  許弘樺
中    華    民    國    96    年    1     月    2     日
附錄本案論罪科刑法條：
中華民國刑法第321 條（加重竊盜罪）
犯竊盜罪而有左列情形之一者，處6 月以上、5 年以下有期徒刑
：
一  於夜間侵入住宅或有人居住之建築物、船艦或隱匿其內而犯
之者。
二  毀越門扇、牆垣或其他安全設備而犯之者。
三  攜帶兇器而犯之者。
四  結夥三人以上而犯之者。
五  乘火災、水災或其他災害之際而犯之者。
六  在車站或埠頭而犯之者。
前項之未遂犯罰之。


司法院資訊處製作；財團法人民間司法改革基金會備份。
